---
title: "Projeto Integrador - Exercicio 05"
author: "Nelson de Campos Nolasco"
output: html_document
---

---

Olá, pessoal. Este é a quinta bateria de atividades do projeto integrador dos cursos de Ciências de Dados e Bioinformática do IMIH. Nesta semana vamos praticar loops e estruturas de controle.

## Exercícios:

## 1. Para um vetor de 1 até 100, apresente o resultado final para as seguintes operações: adicionar a raiz quadrada do exponencial e dividir pela média do vetor. 


```{r}

# cria os objetos
vetor <- c()
media_vetor <- 0
resultado <- 0

for (i in 1:100){
  
  # adiciona a raiz quadrada do exponecial do número 'i' ao vetor
  vetor[i] <- i + sqrt(exp(i))

}

# calcula a média do vetor
media_vetor <- mean(vetor)

# divide os números no vetor pela média do próprio vetor
resultado <- vetor/media_vetor

# imprime os valores do vetor após o processamento indicado
print(resultado)

```

## 2. Para um vetor de 1 até 100, se o número for menor do que 20, exiba na tela pequeno. Se o número estiver entre 21 e 40, exiba médio. Se estiver entre 41 e 80, exiba grande. Se for igual a 100, exiba a palavra frango. Quando o número da vez for a sua idade, exiba Achei você!. Execute esta tarefa usando um loop for.

(Obs.: Não use um número mágico para representar sua idade. Guarde-a num objeto chamado minha_idade.)

```{r}

# criação da variável minha idade
minha_idade <- 53

for (i in 1:100) {
  
  # escreve 'é pequeno' para números menores ou iguais a 20
  if((i <= 20) & (i != minha_idade)){
    print(paste("O número", i, "é pequeno."))
  }
  
  # escreve 'é médio' para números entre 21 e 40
  if(((i > 20) & (i <= 40)) & (i != minha_idade)){
    print(paste("O número", i, "é médio."))
  }
  
  # escreve 'é grande' para números entre 41 e 80
  if(((i > 40) & (i <= 80)) & (i != minha_idade)){
    print(paste("O número", i, "é grande!"))
  }
  
  # escreve 'é enorme, Wow!' para números entre 81 e 99
  if(((i > 80) & (i < 100)) & (i != minha_idade)){
    print(paste("O número", i, "é enorme, Wow!"))
  }
  
  # escreve 'Achei você!' para quando o número iterado for igual a minha_idade
  if((i == minha_idade) & (minha_idade != 100)){
    print("Achei você!")
  }
  
  # escreve 'frango' para números iguais a 100 e 'frango. Achei você!' para quando 100 for igual a minha_idade
  if(i == 100){
    
    # vai que a pessoa tem 100 anos? Nunca se sabe quem será o usuario!  
    if(minha_idade == 100){
      print("frango. Achei você!")
    } else {
      print("frango.")
    }
    
  }  
}

```
 

## 3. Execute a mesma tarefa anterior usando um loop while.

```{r}

# criação dos objetos usados neste exercício
vetor <- seq(1:100)
minha_idade <- 30
iterador <- 1

# exemplo da solução do problema usando while() em vez de for()
while (iterador <= length(vetor)) {

  # escreve 'é pequeno' para números menores ou iguais a 20
  if((vetor[iterador] <= 20) & (vetor[iterador]!= minha_idade)){
    print(paste("O número", vetor[iterador], "é pequeno,"))
  }
  
  # escreve 'é médio' para números entre 21 e 40
  if(((vetor[iterador] > 20) & (vetor[iterador] <= 40)) & (vetor[iterador]!= minha_idade)){
    print(paste("O número", vetor[iterador], "é médio,"))
  }
  
  # escreve 'é grande' para números entre 41 e 80
  if(((vetor[iterador] > 40) & (vetor[iterador] <= 80)) & (vetor[iterador]!= minha_idade)){
    print(paste("O número", vetor[iterador], "é grande,"))
  }
  
  # escreve 'é muito grande' para números entre 81 e 99
  if(((vetor[iterador] > 80) & (vetor[iterador] < 100)) & (vetor[iterador]!= minha_idade)){
    print(paste("O número", vetor[iterador], "é muito grande,"))
  }
  
  # escreve 'Achei você!' para quando o número iterado for igual a minha_idade
  if((vetor[iterador] == minha_idade) & (minha_idade != 100)){
    print("Achei você!")
  }
  
  # escreve 'frango' para números iguais a 100 e 'frango. Achei você!' para quando 100 for igual a minha_idade
  if(vetor[iterador] == 100){
  
    # vai que a pessoa tem 100 anos? Nunca se sabe quem será o usuario!  
    if(minha_idade == 100){
      print("frango. Achei você!")
    } else {
      print("frango.")
    }
    
  }
  
  # iterador necessário para controle do teste lógico do while()
  iterador = iterador + 1
}

```

**Obs:** como na questão 2, foi usado no intervalo entre 80 a 99 a expressão 'é muito grande'.

## 4. Crie uma matriz vazia de tamanho 10 X 10. Usando for loops, preencha a matriz de modo que ela fique assim:

```{r}

##       [,1] [,2] [,3] [,4] [,5] [,6] [,7] [,8] [,9] [,10]
##  [1,]    0   -1   -2   -3   -4   -5   -6   -7   -8    -9
##  [2,]    1    0   -1   -2   -3   -4   -5   -6   -7    -8
##  [3,]    2    1    0   -1   -2   -3   -4   -5   -6    -7
##  [4,]    3    2    1    0   -1   -2   -3   -4   -5    -6
##  [5,]    4    3    2    1    0   -1   -2   -3   -4    -5
##  [6,]    5    4    3    2    1    0   -1   -2   -3    -4
##  [7,]    6    5    4    3    2    1    0   -1   -2    -3
##  [8,]    7    6    5    4    3    2    1    0   -1    -2
##  [9,]    8    7    6    5    4    3    2    1    0    -1
## [10,]    9    8    7    6    5    4    3    2    1     0

```

### Código:

```{r}

# cria a matriz
matriz <- matrix(nrow = 10, ncol = 10)

# preenche a matriz
for (i in 0:10) {
  for (j in 0:10) {
    matriz[i,j] = i - j
  }
}

# imprime a matriz
print(matriz)

```

## 5. Crie uma matriz vazia de tamanho 10 X 10. Usando for loops, preencha a matriz de modo que ela fique assim:

```{r}

##       [,1] [,2] [,3] [,4] [,5] [,6] [,7] [,8] [,9] [,10]
##  [1,]    2    3    4    5    6    7    8    9   10    11
##  [2,]    3    4    5    6    7    8    9   10   11    12
##  [3,]    4    5    6    7    8    9   10   11   12    13
##  [4,]    5    6    7    8    9   10   11   12   13    14
##  [5,]    6    7    8    9   10   11   12   13   14    15
##  [6,]    7    8    9   10   11   12   13   14   15    16
##  [7,]    8    9   10   11   12   13   14   15   16    17
##  [8,]    9   10   11   12   13   14   15   16   17    18
##  [9,]   10   11   12   13   14   15   16   17   18    19
## [10,]   11   12   13   14   15   16   17   18   19    20

```

### Código:

```{r}

# cria a matriz
matriz <- matrix(nrow = 10, ncol = 10)

# preenche a matriz
for (i in 0:10) {
  for (j in 0:10) {
    matriz[i,j] = i + j
  }
}

# imprime a matriz
print(matriz)

```

## 6. Crie uma matriz vazia de tamanho 10 X 10. Usando for loops, preencha a matriz de modo que ela fique assim:

```{r}

##       [,1] [,2] [,3] [,4] [,5] [,6] [,7] [,8] [,9] [,10]
##  [1,]    4    9   16   25   36   49   64   81  100   121
##  [2,]    9   16   25   36   49   64   81  100  121   144
##  [3,]   16   25   36   49   64   81  100  121  144   169
##  [4,]   25   36   49   64   81  100  121  144  169   196
##  [5,]   36   49   64   81  100  121  144  169  196   225
##  [6,]   49   64   81  100  121  144  169  196  225   256
##  [7,]   64   81  100  121  144  169  196  225  256   289
##  [8,]   81  100  121  144  169  196  225  256  289   324
##  [9,]  100  121  144  169  196  225  256  289  324   361
## [10,]  121  144  169  196  225  256  289  324  361   400

```

### Código:

```{r}

# cria a matriz
matriz <- matrix(nrow = 10, ncol = 10)

# cria as variáveis
valor <- 4
aux.0 <- 4
aux.1 <- 0
aux.2 <- 0
aux.3 <- 0

# faz o processamento
for(i in 1:10){
  for(j in 1:10){
    matriz[i, j] <- valor
    valor <- valor + (5 + aux.1 + aux.3)
    aux.1 <- 2 * j
  }
  aux.1 <- 0
  if(i > 1){
    aux.3 <- ((1 + i) + i) - 1
  } else {
    aux.3 <- 1 + i
  }
  aux.0 <- aux.0 + (5 + aux.2)
  valor <- aux.0
  aux.2 <- 2 * i
}

# imprime a matriz
print(matriz)

```

## 7. Você conseguiu descobrir um loop para exibir na tela a sequência de fibonacci?

### Algoritmo de Fibonacci

```{r}

#
# ANT1,ANT2,X,CONT,N :inteiro
#
# Inicio
#
#   ANT1←1
#   ANT2←0
#
#   Para CONT de 1 ate N passo 1 faca
#
#     X←ANT1+ANT2
#     Escreva (x)
#     ANT1←ANT2
#     ANT2←X
#
#   fimpara
#
# Fim
#

```

### Implementação em R

````{r}

# variáveis auxiliares para o calculo da sequência
anterior.1 <- 1
anterior.2 <- 0

# determina o limite da sequência de Fibonacci
n <- 58

# calcula e apresenta os valores da sequência de Fibonacci
for (cont in anterior.1:n) {
  
  x <- anterior.1 + anterior.2
  print(x)
  anterior.1 <- anterior.2
  anterior.2 <- x
  
}

```

## Divirta-se!
